【裁判字號】    94,訴,3065
【裁判日期】    950321
【裁判案由】    強盜
【裁判全文】
臺灣板橋地方法院刑事判決              94年度訴字第3065號
公  訴  人  臺灣板橋地方法院檢察署檢察官
被      告  乙○○
指定辯護人  甲○公設辯護人吳天明
上列被告因強盜案件，經檢察官提起公訴（94年度偵字第15843號）
，甲○判決如下：
    主  文
乙○○意圖為自己不法之所有，而搶奪他人之動產，因脫免逮捕
，而當場施以強暴，處有期徒刑伍年貳月。
    事  實
一、乙○○因積欠卡債無力清償，竟意圖為自己不法之所有，於
    民國94年9 月17日某時，先以己有之白色口罩1 只，將車牌
    號碼FVP-050 號重型機車之車牌遮掩，而後於同日下午騎駛
    該機車尋找行搶對象。同日下午2 時30分許，乙○○騎上開
    機車至臺北縣三重市○○街141 巷41號前，以假借問路為由
    ，攔下步行之路人丙○○，再趁丙○○不注意之際，徒手以
    猛力拉扯之方式，搶奪丙○○脖子上之金項鍊1 條（價值約
    新臺幣12,000元），得手後，隨即遭丙○○反抗拉扯，乙○
    ○為脫免逮捕，即以拳頭毆打丙○○頭部，並用腳踹其腹部
    ，當場施以強暴行為。嗣為丙○○所制伏，送交據報前來處
    理之員警，查知上情。
二、案經臺北縣警察局三重分局報請臺灣板橋地方法院檢察署檢
    察官偵查起訴。
    理  由
一、本件檢察官引用被害人丙○○於警詢時之陳述，被告及公設
    辯護人則均無證據能力方面之爭執，復經甲○於審判期日提
    示由兩造為辯論，依刑事訴訟法第159 條之5 規定，此部分
    供述證據均得引用為本件審判之證據資料。另被告對其於警
    、偵訊之自白，亦無任意性之抗辯；對扣案之金項鍊、及機
    車照片、贓物認領保管單，亦無任何爭執，是上開證據均得
    採為本案審判之證據，核先敘明。
二、訊據被告乙○○坦承前開犯行不諱，核與被害人丙○○之指
    述相符。且本件係被告假借問路搶奪被害人丙○○之項鍊，
    得手後即遭遇被害人抵抗，被告為求脫免逮捕，出手攻擊被
    害人而當場施以強暴，仍為被害人制伏，送交獲報前來之員
    警，並扣得被告所搶奪之金項鍊1 條，有卷附逮捕通知書、
    贓物認領保管單、現場草圖、扣案物及機車照片等在卷為據
    。綜上事證，足認被告之犯行明確，應依法論處。
二、核被告所為，係犯刑法第329 條之準強盜罪，應依同法第32
    8 條第1 項論處。甲○審酌被告未曾受有期徒刑以上刑之宣
    告，有臺灣高等法院被告前案紀錄表在卷可稽，本次因債務
    窘迫，一時失慮觸法，犯後如實坦承犯行，然而被告積欠信
    用卡債務係可歸責於己之原因，其不循協商、緩期清償等方
    式，逕以搶奪財物之劇烈手段以圖得手財物清償債款，於犯
    本罪之客觀情狀上，並無值得同情憫恕之處，僅能於法定刑
    度上予以斟酌，並衡其犯罪目的、手段、所生危害等一切情
    狀，量處如主文所示之刑。
據上論斷，應依刑事訴訟法第299 條第1 項前段，刑法第329 條
、第328 條，判決如主文。
本案經檢察官陳孟黎到庭執行職務。
中    華    民    國    95    年    3     月    21    日
                  刑事第十一庭  審判長法  官    徐蘭萍
                                      法  官    林淑婷
                                      法  官    林漢強
上列正本證明與原本無異。
如不服本判決，應於判決送達後10日內，向甲○提出上訴狀。
                                      書記官    黃大千
中    華    民    國    95    年    3     月    21    日
附錄本件論罪科刑所用法條：
刑法第329 條
竊盜或搶奪，因防護贓物、脫免逮捕或湮滅罪證而當場施以強暴
、脅迫者、以強盜論。
刑法第328條
意圖為自己或第3 人不法之所有，以強暴、脅迫、藥劑、催眠術
或他法，至使不能抗拒，而取他人之物或使其交付者，為強盜罪
，處五年以上有期徒刑。
以前項方法得財產上不法之利益或使第 3 人得之者，亦同。
犯強盜罪因而致人於死者，處死刑、無期徒刑或十年以上有期徒
刑；致重傷者，處無期徒刑或七年以上有期徒刑。
第 1 項及第 2 項之未遂犯罰之。
預備犯強盜罪者，處一年以下有期徒刑、拘役或三千元以下罰金
。


司法院資訊處製作；財團法人民間司法改革基金會備份。
